0

# **VERONICA LARRAT**

Tratamientos de madera y Gestión de proyectos

#### **RESUMEN PROFESIONAL**

Responsable de tratamientos de la madera, gestión de procesos, desarrollo productivo e I+D+i. Especializada en secado y preservación de la madera. Cualificada para implantar y administrar sistemas de gestión y garantías de calidad, controlar y ajustar procesos y costos y desarrollar equipos de trabajo.

Con experiencia en gestión de nuevos proyectos de desarrollo foresto industrial y de su financiamiento.

Dispuesta a aportar una mirada estratégica y lograr resultados beneficiosos y en corto plazo, contribuyendo al logro de los objetivos empresariales.

# FORMACION ACADÉMICA

- Postgrado en Dirección Estratégica de Pymes Industriales. Orientación Madera y Mueble. 2018. Universidad Nacional General Sarmiento y FAIME (Argentina).
- Master en Dirección y Gestión de Pymes. 2007. Grupo Gates, EFEM (España).
- Especialización en Tratamientos de la Madera. 1997. Universidad Austral de Chile
- Ingeniería Técnica Forestal: Explotaciones Forestales. 1996. Universidad Nacional del Comahue (Argentina). Convalidación Título en España (Credencial № 2008/H00442-RS 16/01/2008)

### TRAYECTORIA LABORAL

• Coordinador Programa Industrialización y V. Agregado. 2020-2021 CIEFAP (Argentina – Chubut)

• Managment Consulting Industria Forestal. 2015-2022.

2022 BID (Argentina - Bs.As)

2019-2022 CAFEMA (Argentina - Río Negro)

2020 MINAGRI Provincia Río Negro (Argentina- Río Negro)

2019 BID (Argentina, Bs. As.).

2018-2019 ENDECON (Argentina – Río Negro)

2018 CIEFAP (Argentina, Chubut)

2015-2017 ArgenINTA-UCAR - BID (DIPROSE) (Argentina, Bs. As.).

- Gestor Proyectos, Subvenciones y Asistencia Téc. 2016-2017. Coop. Trabajo y Servicios Téc – Consultoría (Argentina – Chubut)
- Gestor Proyectos, Subvenciones y Asistencia Téc. 2013-2015. Coop. Agrícola Paralelo 42 – Consultoría (Argentina – Chubut))
- Gestor Proyectos, Subvenciones y Managment Consulting. 2009-2012. Clientes: Molduras Polanco Enri SA; Maderas Polanco S.A.; Digavasa S.A; Brassica Group S.A; etc. InnovaConsultores (unipersonal) (España – Cádiz)
- Jefe de Diseño de productos y Gestión de Innovación. 2007. MICUNA S.L. (España – Valencia)
- Jefe de I+D+i y Tratamientos de Madera. 2002-2007. Molduras Polanco Enri SA (España - Cádiz)
- Responsable secado madera y control de calidad. 1998-2002. Korte-Semino SH (Argentina - Neuquen)

# FORMACION COMPLEMENTARIA

- Industrias 4.0: Business Intelligence y Big data. La Ciencia de datos. Python. Impresión 3D. Nanogrado Profesionales de la Construcción 4.0.
- Economía verde: Economía Circular aplicada a la empresa. Gestión Ambiental y Energética. Bioeconomía: Biorrefinerías, Biomateriales, Bioinsumos, Bioenergías y Alimentos.
- I+D+i: Innovación Abierta y Vinculación. Metodologías Ágiles. Actualización y Formación Integral en VT. Herramientas para la transformación. Gestión Empresarial de la innovación.



#### **CONTACTO**



(+34) 681921267



vlarratedith@gmail.com



Verónica Larrat

## **APTITUDES**

- Gestión de procesos productivos.
- Gestión de proyectos de inversión y desarrollo productivo.
- Gestión de ayudas y subvenciones.
- Análisis estratégicos empresariales y de mercado.
- Coordinación y Planificación.
- Formación y Capacitación

#### **COMPETENCIAS**

- Oratoria en público
- Exposición de ideas y conceptos
- Comunicación escrita y asertiva.
- Organización y planificación.
- Responsabilidad e implicación.
- Capacidad de síntesis, análisis y pensamiento crítico.
- Curiosidad, aprendizaje y mejora continua.

## **SOFTWARE**

- Google Suite.
- Trello.
- MS Project
- Microsoft Office avanzado

#### **IDIOMAS**

• Español: Nativo

• Inglés: B1 - British Council.